【裁判字號】    97,訴,4741
【裁判日期】    980227
【裁判案由】    毒品危害防制條例
【裁判全文】
臺灣板橋地方法院刑事判決              97年度訴字第4741號
公  訴  人  臺灣板橋地方法院檢察署檢察官
被      告  甲○○
                    (現另案於臺灣臺北監獄臺北分監執行中)
上列被告因違反毒品危害防制條例案件，經檢察官提起公訴（97
年度毒偵字第7318號），被告於準備程序中就被訴事實為有罪之
陳述，經本院合議庭裁定改以簡式審判程序審理，判決如下：
    主  文
甲○○施用第一級毒品，累犯，處有期徒刑壹年貳月。
    事  實
一、甲○○前於(1)民國84年間因違反妨害兵役治罪條例案件，經
    本院以85年度訴字第129 號判處有期徒刑8 月確定；(2)復於
    同年間因違反槍砲彈藥刀械管制條例案件，經本院以85年度
    訴字第774 號判處有期徒刑1 年6 月，上訴由臺灣高等法院
    以85年度上訴字第4496號駁回上訴確定。(3)又於同年間因違
    反麻醉藥品管理條例案件，其中非法吸用化學合成麻醉藥品
    罪經本院以84年度訴字第2057號判處有期徒刑10月確定，並
    與上開(1)(2)案接續執行，於87年7 月8 日因縮短刑期假釋出
    監；又非法販賣化學合成麻醉藥品罪，經上訴臺灣高等法院
    以86年度上訴字第260 號判處有期徒刑5 年4 月，由最高法
    院以87年度台上字第3201號駁回上訴確定，甲○○復入監執
    行並接續執行撤銷上開假釋後之殘餘刑期，再於90年10月29
    日假釋出監（殘餘刑期2 年5 月5 日）。(4)又於92年間因贓
    物案件，由本院以92年度易字第2561號判處有期徒刑6 月確
    定，經撤回上訴確定。(5)再於同年間因施用毒品案件，由本
    院以92年度訴字第2465號判處有期徒刑6 月確定，經撤回上
    訴確定；上開(4)(5)案，經本院以93年度聲字第2132號裁定定
    應執行有期徒刑10月確定，並與經撤銷前開假釋後之殘餘刑
    期接續執行，甫於96年5 月11日縮刑期滿執行完畢。
二、甲○○前於92年間因施用毒品案件，經本院以92年度毒聲字
    第5 號裁定送觀察、勒戒，因認有繼續施用毒品傾向，經檢
    察官聲請強制戒治，由本院以92年度毒聲字第1314號裁定令
    入戒治處所施以強制戒治，嗣於93年4 月24日戒治期滿執行
    完畢出所，並由臺灣板橋地方法院檢察署檢察官以93年6 月
    8 日以93年度戒毒偵字第200 號為不起訴處分確定。詎其仍
    不知戒除毒癮，竟於強制戒治執行完畢釋放後5 年內，基於
    施用第一級毒品海洛因及第二級毒品甲基安非他命之犯意，
    於97年8 月25日23時許，在臺北縣中和市○○路213 號13樓
    之租屋處，以將海洛因、甲基安非他命置入玻璃球吸食器內
    點火燒烤吸食煙霧之方式，同時施用海洛因、甲基安非他命
    1 次。嗣於同日23時50分許，為警在上開處所徵得甲○○同
    意執行搜索時，當場查獲甲○○、謝東明、鍾佩倚、郭天輔
    、杜偉樑（上開4 人涉犯施用毒品罪嫌，另經檢察官偵辦）
    ，並扣得海洛因1 包（毛重2.39公克、驗餘淨重2.1 公克）
    、愷他命1 包（毛重24.55 公克，驗餘淨重23.59 公克）、
    玻璃球吸食器1 具、電子磅秤1 台、海洛因殘渣袋4 個、甲
    基安非他命殘渣袋1 個、分裝袋363 個、手機1 支（含SIM
    卡）及現金新臺幣14,000元等物，另徵得甲○○同意採尿送
    驗，其結果呈嗎啡、甲基安非他命陽性反應，始悉上情。
三、案經臺北縣政府警察局中和分局報告臺灣板橋地方法院檢察
    署檢察官偵查起訴。
    理  由
一、本案被告甲○○所犯為死刑、無期徒刑或最輕本刑為3 年以
    上有期徒刑以外之罪，其於準備程序中就被訴事實為有罪之
    陳述，經法官告知簡式審判程序之旨，並聽取公訴人之意見
    後，依刑事訴訟法第273 條之1 第1 項規定，裁定由受命法
    官獨任進行簡式審判程序，合先敘明。
二、上開事實，業據被告甲○○於本院審理時坦承不諱，且被告
    為警查獲時採尿送驗結果，呈嗎啡（即海洛因水解後之反應
    ）、甲基安非他命之陽性反應，有臺北縣政府警察局中和分
    局毒品案犯罪嫌犯人姓名及代碼對照表、臺灣檢驗科技股份
    有限公司97年9 月22日CH/2008/90276 號濫用藥物檢驗報告
    各1 紙在卷可按（見97年度毒偵字第7318號卷第81、82頁）
    。上述鑑驗結果，係檢驗機關本於專業知識及以精密儀器科
    學檢驗方法所得之結論，自可憑信，足見被告自白與事實相
    符，堪以採信。又被告前於92年間因施用毒品案件，經本院
    以92年度毒聲字第5 號裁定送觀察、勒戒，因認有繼續施用
    毒品傾向，經檢察官聲請強制戒治，由本院以92年度毒聲字
    第1314號裁定令入戒治處所施以強制戒治，嗣於93年4 月24
    日戒治期滿執行完畢出所，並由臺灣板橋地方法院檢察署檢
    察官以93年6 月8 日以93年度戒毒偵字第200 號為不起訴處
    分確定，有臺灣板橋地方法院檢察署刑案資料查註紀錄表及
    臺灣高等法院被告前案紀錄表各1 份在卷可參。從而，本件
    事證明確，被告經觀察勒戒、強制戒治執行完畢釋放後，5
    年內再犯本件施用毒品之犯行堪予認定。
三、查海洛因及甲基安非他命分屬毒品危害防制條例第2 條第2
    項第1 款、第2 款所稱之第一級、第二級毒品，均不得持有
    、施用，被告甲○○竟持以施用，核其所為，係犯同條例第
    10條第1 項之施用第一級毒品罪及同條例第2 項之施用第二
    級毒品罪。被告施用前持有海洛因及甲基安非他命之低度行
    為，應為施用之高度行為所吸收，均不另論罪；其同時施用
    第一級毒品海洛因及第二級毒品甲基安非他命，係以一行為
    觸犯2 罪名，為想像競合犯，應從一重處斷。查被告前有如
    事實欄所示之科刑及執行情形，有臺灣高等法院被告前案紀
    錄表1 份附卷足憑，其於刑之執行完畢後5 年內，故意再犯
    本件有期徒刑之罪，為累犯，應依法加重其刑。爰審酌被告
    素行非佳，前經觀察勒戒、強制戒治、刑事科刑處罰後，仍
    未能戒除毒癮，顯見其無戒毒悔改之意，兼衡其施用毒品之
    次數僅1 次、犯罪後坦認犯行，態度尚可等一切情狀，量處
    如主文所示之刑。
四、至被告於查獲時經警扣得如事實欄所載之海洛因等物，除手
    機為被告自承為其所有者外，其餘均經被告否認為其所有，
    且當場查獲時，復經在場之謝東明供明為海洛因等物之所有
    或持有人等語在卷（參卷附之搜索扣押物品目錄表，見同上
    偵卷第42頁），而被告是否另涉犯販賣毒品之罪嫌，亦由檢
    察官偵查中，是以，上開扣案物品依卷內事證尚無從證明確
    為被告所有，或供本件犯行所用之物，為避免重複沒收及執
    行上之困難，爰均不宣告沒收之，附此敘明。
據上論斷，應依刑事訴訟法第273 條之1 第1 項、第299 條第1
項前段，毒品危害防制條例第10條第1 項、第2 項，刑法第11條
前段、第55條、第47條第1 項，判決如主文。
本案經檢察官連思藩到庭執行職務
中    華    民    國    98    年    2     月    27    日
                  刑事第十四庭  法  官  陳海寧
以上正本證明與原本無異。
如不服本判決，應於送達後10日內敘明上訴理由，向本院提出上
訴狀，上訴於本院第二審合議庭 (應附繕本) 。其未敘述上訴理
由者，應於上訴期間屆滿後20日內向本院補提理由書「切勿逕送
上級法院」。
                                書記官  潘佳欣
中    華    民    國    98    年    2     月    27    日
附錄本案論罪科刑法條
毒品危害防制條例第10條
施用第一級毒品者，處 6 月以上 5 年以下有期徒刑。
施用第二級毒品者，處 3 年以下有期徒刑。


司法院資訊處製作；財團法人民間司法改革基金會備份。
